【裁判字號】    98,易,4111
【裁判日期】    981231
【裁判案由】    家庭暴力防治法
【裁判全文】
臺灣臺中地方法院刑事判決              98年度易字第4111號
公  訴  人  臺灣臺中地方法院檢察署檢察官
被      告  乙○○
上列被告因家庭暴力防治法案件，經檢察官提起公訴（98年度偵
字第25944號），本院判決如下：
    主    文
乙○○犯違反保護令罪，處拘役拾日，如易科罰金，以新臺幣
壹仟元折算壹日。
    犯罪事實
一、乙○○與甲○○為夫妻，2 人間具有家庭暴力防治法第3 條
    第1 款所定之家庭成員關係。乙○○前曾對甲○○實施家庭
    暴力行為，經本院於民國98年2 月24日，核發98年度家護字
    第116 號民事通常保護令，裁定乙○○不得對甲○○實施身
    體上或精神上不法侵害之行為，不得對甲○○為騷擾行為，
    保護令之有效期間為10月。上開保護令經送達予乙○○知悉
    後，詎乙○○竟基於違反上開保護令之接續犯意，於98年10
     月27 日晚間8 時許，將甲○○置放於衣櫥之乾淨衣物，全
    數浸泡在水裡，迄翌日晚間6 時許，為甲○○下班時發現，
    藉此對甲○○為精神上不法侵害及間接騷擾行為。繼又於同
    月30日上午7 ﹑8 時許，前往甲○○工作之場所，對甲○○
    辱罵「幹」、「破麻」、「機八」等不堪入耳之話語，接續
    以此方式對甲○○為精神上不法侵害及直接騷擾行為，而違
    反前揭民事暫時及通常保護令。
二、案經甲○○訴由臺中縣警察局東勢分局報請臺灣臺中地方法
    院檢察署檢察官偵查起訴。
    理    由
一、按被告以外之人於審判外之言詞或書面陳述，除法律有規定
    者外，不得作為證據；又被告以外之人於審判外之陳述，雖
    不符前4 條之規定，而經當事人於審判程序同意作為證據，
    法院審酌該言詞陳述或書面陳述作成時之情況，認為適當者
    ，亦得為證據。當事人、代理人或辯護人於法院調查證據時
    ，知有第159 條第1 項不得為證據之情形，而未於言詞辯論
    終結前聲明異議者，視為有前項之同意，刑事訴訟法第159
    條第1 項、第159 條之5 分別定有明文。查被告乙○○及檢
    察官對於本院下列所引用之其他各項證據之證據能力，於言
    詞辯論終結前，均無何異議，本院審酌該等證據作成時之情
    況，並無不法取證情事，作為證據，應無不當，依前開說明
    ，該等人證、書證，均有其證據能力，自均得為證據。
二、上開犯罪事實，業據被告乙○○於本院審理時坦承不諱，核
    與證人即告訴人甲○○於警詢及偵查中指證情節相符（見警
    卷第5 至6 頁、偵查卷第14至15頁），並有本院於98年2 月
    24日核發98年度家護字第116 號民事通常保護令及員警職務
    報告書各1 份在卷可稽（見警卷第1 頁、第7 至8 頁），足
    見被告之自白與事實相符。本件事證明確，被告犯行堪以認
    定。
三、按家庭暴力防治法所稱之家庭暴力者，謂家庭成員間實施身
    體或精神上不法侵害之行為；家庭暴力防治法第2 條第1 項
    定有明文。而所謂精神上不法之侵害，如藉由破壞東西或虐
    待寵物，甚至以自殺、脅迫被害人為不想作之事，及干擾被
    害人之生活作息、社會關係，或以言語傷害被害人之自尊及
    否定其感受、想法等。又家庭暴力防治法所稱騷擾者，謂任
    何打擾、警告、嘲弄或辱罵他人之言語、動作或製造使人心
    生畏怖情境之行為，家庭暴力防治法第2 條第3 項亦有明文
    。是被告在上述保護令有效期間，分別於上揭時、地，將告
    訴人所有乾淨衣物浸泡於水中，及對告訴人以不堪入耳之話
    語為謾罵之舉動，衡諸一般社會觀念，足以表徵被告有藉以
    擾亂告訴人之心理及生活安寧之意，且就告訴人而言，亦足
    以干擾作息使之精神上及生活狀態陷於不安而處於備受困擾
    難安而無法平靜之狀態，顯然已構成家庭暴力防治法中之「
    精神上不法侵害」、「騷擾」之行為。故核被告所為，係犯
    家庭暴力防治法第61條第1 款、第2 款之違反保護令罪。被
    告上開行為雖違反上開裁定所禁止之2 款行為，然法院依家
    庭暴力防治法第14條第1 項、第16條第3 項規定核發通常保
    護令者，該保護令內之數款規定，僅分別為不同之違反保護
    令行為態樣，被告以一犯意為一違反保護令之行為，應屬單
    純一罪，仍只以一違反保護令罪論處。又被告先後對告訴人
    實施精神上不法之侵害與直接、間接騷擾行為之違反上開通
    常保護令行為，其時間密接，且侵害同一法益，又係基於單
    一犯罪決意為之，客觀上已難割裂為數個獨立犯罪行為各別
    評價，應認僅屬單一犯罪決意之數個舉動接續實行，為接續
    犯。爰審酌被告明知告訴人已向法院聲請核發通常保護令，
    猶不思設法改善夫妻間之相處模式，建立相互信賴尊重之基
    礎，反而以將告訴人乾淨衣物浸泡於水中及至告訴人工作場
    所，以不堪入耳之話語謾罵告訴人之方式，對告訴人實施精
    神上不法侵害及騷擾行為，致使告訴人精神上受有痛苦，被
    告犯罪所生危害非可漠視，惟念其犯後業已坦認犯行，深表
    悔悟，及其犯罪之手段、目的等一切情狀，量處如主文所示
    之刑，併諭知如主文所示之易科罰金折算標準，以示懲儆。
據上論斷，應依刑事訴訟法第299 條第1 項前段，家庭暴力防治
法第61條第1 款、第2 款，刑法第11條前段、第41條第1 項前段
，刑法施行法第1 條之1 第1 項、第2 項前段，判決如主文。
中    華    民    國    98    年    12    月    31    日
                  刑事第十七庭   法  官  劉惠娟
以上正本證明與原本無異。
如不服本判決應於收受送達後10日內向本院提出上訴書狀，並應
敘述具體理由；其未敘述上訴理由者，應於上訴期間屆滿後20日
內向本院補提理由書（均須按他造當事人之人數附繕本）「切勿
逕送上級法院」。
                                 書記官  童淑芬
中    華    民    國    98    年    12    月    31    日
附錄論罪科刑法條：
家庭暴力防治法第61條
違反法院依第 14 條第 1 項、第 16 條第 3 項所為之下列裁定
者，為本法所稱違反保護令罪，處 3 年以下有期徒刑、拘役或
科或併科新臺幣 10 萬元以下罰金：
一、禁止實施家庭暴力。
二、禁止騷擾、接觸、跟蹤、通話、通信或其他非必要之聯絡行
    為。
三、遷出住居所。
四、遠離住居所、工作場所、學校或其他特定場所。
五、完成加害人處遇計畫。

司法院資訊處製作；財團法人民間司法改革基金會備份。
